【裁判字號】    99,交聲,1521
【裁判日期】    990930
【裁判案由】    違反道路交通管理處罰條例聲明異議
【裁判全文】
臺灣臺北地方法院交通事件裁定        99年度交聲字第1521號
原處分機關  臺北市交通事件裁決所
    異  議  人
    即受處分人  甲○○
上列異議人因違反道路交通管理處罰條例案件，對於臺北市交通
事件裁決所中華民國99年9月3日所為之處分（原處分案號：北市
裁罰字第裁22-U00000000號），聲明異議，本院裁定如下：
    主  文
異議駁回。
    理  由
一、按設有禁止停車標誌、標線之處所不得停車；汽車駕駛人停
    車時，在設有禁止停車標誌、標線之處所停車者，處新台幣
    （下同）600元以上1200元以下罰鍰，道路交通安全規則第
    112條第1項第4款、道路交通管理處罰條例第56條第1項第4
    款亦著有明文。而前所指之汽車，包括機器腳踏車在內，此
    道路交通安全規則第2條第1項第1款、道路交通管理處罰條
    例第3條第8款規定甚明。
二、原處分機關處分意旨略以:異議人即受處分人（下簡稱受處
    分人）甲○○前於民國99年8月2日8時58分許，將所有之DCD
    -352號輕型機車停放於松山機場13哨前車道，經內政部警政
    署航空警察局臺北分局警備隊警員莊忠平依道路交通管理處
    罰條例第56條第1項第4款規定告發（原以同條例第56條第1
    項第1款於禁止臨時停車處所停車規定，開具逕行舉發單，
    嗣改以同條例第56條第1項第4款規定告發）。原處分機關乃
    於99年9月3日，依道路交通管理處罰條例第56條第1項第4款
    （於設有禁止停車之標誌、標線之處所停車者）及違反道路
    交通管理事件統一裁罰基準及處理細則第41條、第43條、第
    44條、第67條之規定，裁處受處分人罰鍰600元，且業於99
    年9月3日送達異議人收受，受處分人遂於同日提出本件異議
    等情，此有上揭逕行舉發單、舉發違反道路交通管理事件通
    知單、臺北市交通事件裁決所北市裁罰字第裁22-U00000000
    號裁決書各1件在卷足憑。
三、本件聲明異議意旨則略以：受處分人停車地點，為宿舍門前
    一內縮空地，非逕自停放於人行道或騎樓，該處並無任何禁
    停的標線或標誌，且停放機車未妨礙人行及交通，有照片可
    稽；另內政部警政署航空警察局臺北分局警備隊警員以受處
    分人違反交通管理處罰條例第56條第1項第1款規定先開具舉
    發單，卻以同法第56條第1項第4款予以告發，顯見原處分機
    關無法確定本件有違規事實之情云云。
四、經查：
    （一）受處分人有於上揭時間，在松山機場13哨前停放其所
          有之輕型機車事實，為受處分人不爭執，復有內政部
          警政署航空警察局臺北分局99年9月15日航警北分一
          字第0990006031號函1份、舉發交通違規照片1幀附卷
          可稽，而可認定。
    （二）受處分人雖以前詞置辯，惟臺北國際航空站西側民航
          局第二辦公室周邊道路（含往13哨道路北側及加油站
          西南側），因汽、機車停放問題嚴重，早於98年9月
          初，即完成前述地點相關禁止停車標線、標誌之設置
          ，且該函已同時轉發機場各單位所屬員工知照等情，
          有交通部民用航空局臺北國際航空站98年9月10日北
          站業字第0980008759號函、現場標線標誌照片4幀存
          卷可憑。
    （三）本件受處分人違規停放機車時間為99年8月2日，斯時
          ，臺北國際航空站已於該處完成禁止停車標線、標誌
          之設置，如前所述。又據道路交通標誌標線號誌設置
          規則第78條規定，禁止停車標誌，上半部說明禁停時
          間，下半部說明禁停範圍或以箭頭指示禁停路段。設
          於起點者，箭頭向左；設於終點者，箭頭向右；禁停
          路段過長者，中間得增設一面，箭頭為「雙向」。而
          依據卷存照片所示，受處分人停車之該路段，路側確
          劃設有禁止臨時停車之紅實線（道路交通標誌標線號
          誌設置規則第149條第1項第5款可供參照），且該禁
          止停車標誌之禁停範圍指示箭頭，亦為雙向，依前所
          述，此代表該禁停路段過長，而於該路段中間增設該
          面標誌，亦即，前述標誌含括之範圍內，皆屬禁停之
          區域，應可認定。受處分人雖主張其停放機車處，為
          一宿舍前內縮空地云云，然該處既非私人所有，且顯
          於標誌、標線明示汽機車禁止停車範圍內，即無受處
          分人所謂該處未劃設有禁停標誌或標線云云之情。
    （四）再者，本件原處分所適用之道路交通管理處罰條例第
          56條第1項第4款規定，未以出現妨害行人通行或影響
          往來交通之結果為處罰之要件，是以，只要受處分人
          之機器腳踏車停放於設有禁止停車標誌之處所，即違
          反規定。受處分人雖爭執其停放機車未妨礙人行及交
          通云云，然攸關道路停車之規劃設置及管理，係交通
          主管機關之權責，主管機關得考量道路客觀情況、車
          輛流量、駕駛人需要、外交觀瞻等諸多因素通盤加以
          規劃設置，並隨時檢討、適時修正，既屬主管機關裁
          量範圍，即非法院所得置喙；人民對停車規劃雖得建
          議，惟道路交通標誌、標線一經交通主管機關劃設後
          ，於依法變更前，人民即有遵守之義務，尚不得以其
          主觀意見，逕認任意違反並無妨礙，否則，將使停車
          紊亂，嚴重影響秩序及各用路人之權益，故以，若受
          處分人因待勤而有停車之必要，仍應依規定停放於航
          廈前及航廈西側與民航局大樓旁之汽、機車停車場，
          而非以此為藉口，即置禁止停車標誌、標線於無物，
          併此指明。
    （五）綜上，本件事證明確，受處分人上揭違規行為，已堪
          認定，應依法處罰。
五、綜上所述，受處分人確有於前揭違規行為，其所辯不足採信
    。原處分機關依道路交通管理處罰條例第56條第1項第4款、
    違反道路交通管理事件統一裁罰基準及處理細則第41條、第
    43條、第44條及第67條之規定，裁處受處分人罰鍰600元，
    經核並無違誤，裁處亦屬妥適，受處分人聲明異議，指摘原
    處分不當，為無理由，自應予駁回。
六、據上論斷，應依道路交通案件處理辦法第19條，裁定如主文
    。
中    華    民    國    99    年    9     月    30    日
                            交通法庭  法  官    徐千惠
上正本證明與原本無異。
如不服本裁定，應於裁定送達後5日內向本院提出抗告狀。
                                      書記官    高心羽
中    華    民    國    99    年    9     月    30    日

司法院資訊處製作；財團法人民間司法改革基金會備份。
